

Nazario Muanbama ETOHO NSAHA

Tecnico Superior en Redes Telematicas

💌 nazariomuanbama@gmail.com 🤳 222023261 👂 B/Timbabe Malabo

Perfil de Capcidades

Soy Tecnico Superior en Redes y Telecomunicacion, especializado en integracion y gestion de servicios en redes empresariales y locales. Tengo conocimientos avanzados en Ofimatica e Informatica. Conocimiento medio en sistemas basados en Linux. Conocimiento avanzado en lenguaje programacion basado en JavaScript, ya sea para servidores (Backend) o para navegadores (Frontend)

Formación

Redes Y Telecomunicaciones

2018 - 2021

Instituto Superior de Telecomunicaciones, Tegnologias de Informacion y Comunicacion (INSTTIC), de Oyala

CCNA Routing and Switching

2018 - 2021

Instituto Superior de Telecomunicaciones, Tegnologias de Informacion y Comunicacion (INSTTIC), de Oyala

IT Essential 2020 - 2021

Instituto Superior de Telecomunicaciones, Tegnologias de Informacion y Comunicacion (INSTTIC), de Oyala

Experiencia

Informatio, punto Focal CNIAPGEa

2022 - presente

Ministerio de Justicia, Culto e Instituciones Penitenciarias, Malabo Encargado de gestionar y controlar el estado de todos los equipos de la institucion de CNIAPGE en dicho ministerio.

Programador

2022 - 2023

Home-Tech Solutions, Malabo

Programador de paginas y aplicaciones

Cursos

Plataforma Online - UDEMI

presente

Curso Avanzado de Programacion Full-Stack

Plataforma Onilie - PLATZI

presente

Seguridad Informatica

Plataforma Online - UDEMI

ene 2022

- Curso de Docencia y Enseñanza Profesional
- Curso de Gestion y Administración de Recursos Humanos

Competencias

Configuracion y administracion de equipos de redes: Cisco, Huawei, Microtik

Programacion en JavaScript (React y NodeJS)

Bases de Datos - MongoDB, SQLite, MySQL

Office - Word, excel y Power point

Informatica - Manejo de Sistemas Windows y Linux

Internet, Coreos y Herramientas Digitales actuales

Idiomas

Ingles

Frances